【裁判字號】    98,上訴,1259
【裁判日期】    990317
【裁判案由】    毒品危害防制條例
【裁判全文】
臺灣高等法院臺南分院刑事判決        98年度上訴字第1259號
上  訴  人  臺灣臺南地方法院檢察署檢察官
上  訴  人
即  被  告  丙○○
選任辯護人  莊信泰律師
上列上訴人因被告違反毒品危害防制條例案件，不服臺灣臺南地
方法院九十八年度訴字第一二一０號中華民國九十八年十一月十
日第一審判決（起訴案號：臺灣臺南地方法院檢察署九十八年度
偵字第九八九二、一０七二九號），提起上訴，本院判決如下：
    主  文
原判決關於無罪部分撤銷。
丙○○幫助施用第二級毒品，處有期徒刑肆月，如易科罰金，以
新臺幣壹仟元折算壹日，扣案之電子磅秤壹臺沒收。
其餘上訴駁回。
    事  實
一、丙○○明知安非他命屬毒品危害防制條例第二條第二項第二
    款所定之第二級毒品，依法不得非法持有、施用或販賣；竟
    基於幫助胡嘉麟施用安非他命之犯意，於民國九十八年七月
    七日晚間七時三十二分左右，受胡嘉麟之託，與胡嘉麟各出
    資新臺幣（下同）一千元向綽號「大胖」或「彬仔」（二人
    一起販賣）之不詳姓名成年男子購得安非他命後，以電子磅
    秤分裝一小包，於當日晚上八時許，在其位於臺南縣善化鎮
    嘉南里茄拔一０五號之住處外，交付胡嘉麟非法施用。
二、丙○○另基於販賣第二級毒品安非他命牟利之犯意，提供其
    所有之門號0000000000號行動電話供欲購買毒品
    者撥打聯繫，並由購毒者於電話中以借款之暗語表示欲購買
    安非他命之意，而分別於如附表編號一至五所示之時、地，
    以如附表編號一至五所示之方式、價格及數量，販賣安非他
    命予甲○○四次及胡嘉麟一次以營利。嗣經檢警據報聲請對
    丙○○使用之門號0000000000號行動電話進行通
    訊監察，而查悉丙○○上開以電話聯絡販賣安非他命情事；
    復由員警於九十八年七月九日上午六時二十分許持臺灣臺南
    地方法院核發之搜索票至丙○○上開住處搜索，當場扣得裝
    有門號0000000000號行動電話ＳＩＭ卡之ＳＯＮ
    Ｙ  ＥＲＩＣＳＳＯＮ廠牌（下稱ＳＯＮＹ牌）行動電話手
    機一支、分裝安非他命之電子磅砰一臺，而循線查悉上情（
    丙○○轉讓第二級毒品部分，業經撤回上訴，確定在案）。
三、案經臺南縣警察局善化分局報告臺灣臺南地方法院檢察署檢
    察官偵查起訴。
    理  由
壹、關於證據能力之認定：
一、被告選任辯護人抗辯證人胡嘉霖於九十八年十月二十七日之
    偵訊筆錄經勘驗結果，檢察官並未告以依刑事訴訟法第一百
    八十一條之規定得拒絕證言之事由，踐行之訴訟程序有瑕疵
    ，應無證據能力等語；但查，刑事訴訟法第一百八十一條賦
    予證人恐因陳述受追訴或處罰之拒絕證言權，與被告之緘默
    權，同屬不自證己罪之特權，為確保證人此項權利，同法第
    一百八十六條第二項規定法官或檢察官有告知證人之義務。
    如未告知，而侵害證人此項權利，其因此所取得之證詞有無
    證據能力，應依同法第一百五十八條之四規定，權衡個案違
    背法定程序之情節、侵害被告權益之種類及輕重、對於被告
    訴訟上防禦兼顧人權保障及公共利益之均衡維護，審酌判斷
    之。本件檢察官於偵查時以證人身分訊問證人胡嘉霖前，未
    踐行上開告知義務，經勘驗屬實，有勘驗筆錄在卷可稽（見
    原審卷第二宗第十八至二十三頁），固有可議之處；但衡酌
    販賣第一、二級毒品案件，其犯罪嚴重影響社會治安，尚不
    得僅因上開輕微瑕疵，即認證人胡嘉霖之證述無證據能力，
    而忽視重大公共利益之維護；況證人胡嘉霖所涉及者，僅為
    施用第二級毒品罪，其自為警查獲後迄偵查中均坦承犯行，
    則證人胡嘉霖既係對自己已認罪之犯行作證，雖檢察官漏未
    告知得拒絕證言之權利，然並未侵害胡嘉麟不自證己罪之權
    利，而上訴人之訴訟權亦未因此受有侵害，且本案上訴人所
    涉犯行，對社會安全秩序之破壞甚鉅，證人胡嘉麟之證述對
    公益之維護實具重要性，是基於權衡原則，應認證人胡嘉霖
    於偵查中之證述均有證據能力（最高法院九十八年度臺上字
    第九七六、六九五六號判決意旨參照）。
二、按被告以外之人於審判外之陳述，除法律有規定者外，不得
    作為證據，刑事訴訟法第一百五十九條第一項定有明文。被
    告選任辯護人於本院抗辯證人甲○○之警詢筆錄無證據能力
    ，因證人甲○○之警詢筆錄係被告以外之人於審判外之陳述
    ，檢察官復未指出其他具有證據能力之法律規定存在，依前
    規定，該證人之警詢筆錄，自不得作為本案認定事實之證據
    。
三、本件以下所引用具傳聞證據性質之供述證據，除上所述及證
    人甲○○、胡嘉麟於偵查中向檢察官所為之陳述，業經具結
    且無顯不可信之情形存在，依刑事訴訟法第一百五十九條之
    一第二項規定，具備證據能力外；其餘之供述證據，因檢察
    官、被告及其選任辯護人於原審言詞辯論終結前，均未爭執
    其證據能力，本院審酌前開證據之作成或取得之狀況，並無
    非法或不當取證之情事，且亦無顯不可信之情況，復經原審
    及本院於審判期日就上開證據依法進行調查、辯論，依刑事
    訴訟法第一百五十九條之五規定，均具有證據能力。
四、卷附門號0000000000號行動電話之通訊監察內容
    譯文，係臺灣臺南地方法院檢察署檢察官於偵查中認有就上
    開行動電話門號進行通訊監察之必要，經臺灣臺南地方法院
    （下稱臺南地院）依檢察官之聲請核發通訊監察書後，由執
    行通訊監察之機關依其通訊內容製作譯文，此有原審九十八
    年五月七日０九八年聲監字第０００二一五號通訊監察書、
    九十八年六月一日０九八年聲監續字第０００二九九號通訊
    監察書各一份在卷可稽（見原審卷第一宗第十七至十九頁）
    ，是上開通訊監察程序核無違反法定程序之情形，其通訊內
    容之譯文復均屬依法執行通訊監察中所取得之派生證據，且
    檢察官、被告及其選任辯護人於本院準備程序及審理時，就
    本院所提示之上揭通訊監察譯文令其表示意見時，均不否認
    該等譯文內容之合法性及真正，自得採為本案認定犯罪事實
    之證據。
五、扣案之ＳＯＮＹ牌行動電話手機一支及門號0000000
    000號行動電話ＳＩＭ卡等物證，及卷附搜索扣押筆錄、
    扣押物品目錄表等書證，均非屬供述證據，皆無傳聞法則之
    適用，復均無違反法定程序取得之情形，依刑事訴訟法第一
    百五十八條之四規定之反面解釋，均應有證據能力。
貳、實體部分：
一、訊據被告自承其於如附表編號一至五所示之時、地有與甲○
    ○、胡嘉麟電話聯繫之事實及於如附表編號一、三至六所示
    時、地交付安非他命一小包予甲○○、胡嘉麟之事實；惟矢
    口否認涉有販賣安非他命之犯行，辯稱：伊與甲○○、胡嘉
    麟均係合資向「大胖」或「彬仔」購買安非他命，因伊與「
    大胖」及「彬仔」較熟識，故均由伊出面向「大胖」或「彬
    仔」購買安非他命，購回毒品後再與甲○○或胡嘉麟平分施
    用，並非伊販賣安非他命予甲○○、胡嘉麟，伊不知道甲○
    ○、胡嘉麟為何要指述伊販賣毒品云云。經查：
（一）被告對於九十八年七月七日晚上八時許交付安非他命一小
      包予胡嘉麟之事實，業於原審及本院供承不諱（見原審卷
      第一宗第三十八頁、本院卷第六十八頁）。證人胡嘉麟於
      警詢、偵查中固證稱：伊曾於九十八年七月七日晚上八時
      許，在被告上址住處外，向被告購得一千元之安非他命等
      語（見警卷第一百十三頁，偵查卷第一宗第三十五至三十
      六頁）。但查，被告於偵查中供述：轉讓安非他命給胡嘉
      麟部分願意認罪（見偵查卷第一宗第四十五頁）。於原審
      審理時供稱「（你有無在九十八年七月七日二十時許，在
      上開地點（即臺南縣善化鎮嘉南里茄拔一０五號之住處外
      ），以一小包一千元之價格，販賣安非他命予胡嘉麟？）
      那是胡嘉麟自己要買一千元，要我幫他調貨，毒品買回來
      後他有分我吃」（見原審卷第一宗第十三頁）。足認九十
      八年七月七日晚上八時許，被告確有交付胡嘉麟安非他命
      一小包，相互印證，足認胡嘉麟確有於當日交付被告一千
      元而取得安非他命一小包，應為真實。被告就當日究向何
      人調貨一節，固未能舉證以證明其為真實，但被告本無自
      證其罪之義務，且除證人胡嘉麟上開於警詢、偵查中之指
      述外，並無任何直接證據可資證明胡嘉麟於上開時地確係
      向被告購買安非他命，參以被告持用之門號000000
      0000號行動電話於九十八年七月七日之通聯紀錄中，
      亦無與證人胡嘉麟持用之門號0000000000號行
      動電話聯繫之紀錄（見原審卷第一宗第一百五十頁），更
      無從擔保證人胡嘉麟上開證述之真實性。依「罪疑唯輕」
      之原則，自應以被告供承上開時地伊係與胡嘉麟共同合資
      由伊向第三人購買毒品，再由伊交付胡嘉麟施用為可採。
      胡嘉麟為警查獲後所採尿液送檢驗結果，確呈安非他命陽
      性反應，有長榮大學確認報告書及臺南縣警察局善化分局
      犯嫌尿液送驗編號暨年籍對照表各一紙在卷可稽（見原審
      卷第一宗第一百七十六、一百七十七頁），復有電子磅秤
      一台扣案可資佐證。被告此部分之犯行明確，堪予認定。
（二）被告雖否認有於附表編號一至五所示之時、地，販賣如附
      表編號一至五所示價值之安非他命予甲○○、胡嘉麟之犯
      行，但查：
    1.證人甲○○於偵查中結證稱：九十八年六月六日、同年月
      十日、同年月十四日及同年月十七日伊與被告通話後，伊
      均至被告上開住處外，分別向被告買得二千元、二千元、
      一千元及一千元之安非他命，其中九十八年六月十日該次
      係與友人羅富男（原判決誤繕為乙○○，下同）一同出資
      向被告購買，因被告先前曾告知伊要用「借多少」來表示
      所欲購買之安非他命之金額，故伊於電話中均為此表示等
      語，並結證稱：伊於警詢中稱九十八年六月十日係要向被
      告借錢、同年月十七日未購得毒品等情均係伊記錯等語綦
      詳（見偵查卷第八至九頁）；於原審審理中，則結證稱：
      九十八年六月六日、同年月十日、同年月十四日及同年月
      十七日伊與被告電話聯繫時，伊所稱「借一千」或「借二
      千」，分別係要向被告購買一千元或二千元之安非他命之
      意，九十八年六月六日係友人羅富男代伊至被告住處外買
      得安非他命，同年月十日及十七日係伊自己至被告住處外
      向被告買得安非他命，同年月十四日伊則與友人羅富男一
      同至被告住處外向被告購得安非他命等語無訛，（見原審
      卷第一宗第一百六十六頁反面至第一百六十九頁、第一百
      七十一頁）。經核證人甲○○上開證述內容雖有如被告交
      付毒品之地點、伊係個人出資向被告購毒或與友人羅富男
      合資向被告購毒等細節上之些微差異，然經原審提示相關
      通訊監察譯文予證人甲○○回想及辨認後，證人甲○○均
      能明確證述伊向被告購毒之情形及伊所證述之細節有所出
      入之原因，是該等細節上之些微差異，無非係常態下時間
      推移影響記憶所致，尚難以此逕認證人甲○○所述有何瑕
      疵，且反更足徵證人甲○○確係本於伊自身經歷為證述，
      無設詞誣陷被告之情形；況證人甲○○就伊係以行動電話
      與被告聯繫，並以借款之暗語與被告約定購買毒品，如附
      表編號一至五所示日期伊與被告聯繫之通訊內容即是表示
      欲購買毒品之意，該等日期被告確均曾交付價值二千元或
      一千元之安非他命予伊等重要情節之證述前後均大致相符
      ，並無供述不一或前後反覆、矛盾之情形，其證述內容即
      尚無明顯瑕疵可指。又除證人甲○○與被告均供陳其二人
      間並無仇怨、嫌隙，堪認證人甲○○當無於具結後固為不
      實陳述以誣陷被告，並自行擔負偽證風險之必要外，再衡
      以證人甲○○於原審審理中亦曾證稱伊於九十八年五月間
      曾與被告合資購買安非他命施用（見原審卷第一宗第一百
      六十九頁反面），則證人甲○○苟確有誣指被告販毒之意
      ，大可直接指述伊歷次向被告取得安非他命之情形均係向
      被告購買毒品，而無另行明確區分該等交付行為係與被告
      合資向他人購買或向被告購買之理，足認證人甲○○確無
      誣指被告販毒之意圖。且就證人甲○○上開證述內容觀之
      ，證人甲○○在伊交付款項予被告，被告再交付安非他命
      予伊之各種情形中，猶可清楚區分伊與被告間關於安非他
      命之交付往來情形係屬與被告合資向他人購買或向被告購
      買，並可明確陳述箇中緣由（見原審卷第一宗第一百七十
      頁反面、第一百七十一頁反面），益徵證人甲○○上開證
      述均應係本於其親身經歷之事實，尚非虛捏之詞無疑，其
      證述內容洵堪採信。
    2.證人胡嘉麟就被告有如附表編號五所示之犯行，於偵查中
      結證稱：九十八年六月二十三日伊打電話向被告購買一千
      元之安非他命，電話講完沒多久就在被告家外面交易，伊
      拿一千元給被告，被告給伊一小包安非他命，伊在電話中
      向被告說「拿一千來借一下」係因伊聽說買毒品不可以講
      得太清楚，怕被警察監聽，伊在警詢中未承認該通電話係
      向被告購買毒品是因為伊會怕等語甚詳（見偵查卷第一宗
      第三十五頁）。證人胡嘉麟於原審審理中，雖改稱九十六
      年六月二十三日伊撥打電話給被告係要向被告借錢云云（
      見原審卷第二宗第四頁），而為有利於被告之證述；惟證
      人胡嘉麟於原審審理中經檢察官詰問或審判長依職權訊問
      時，復一再結證稱：伊於偵查中稱伊未曾向被告借錢乙事
      係屬實在，伊在檢察官處所說的話亦均屬實在等語（見原
      審卷第二宗第五頁、第九頁），足認證人胡嘉麟亦無法全
      然否定其於偵查中證述之真實性，自難僅以證人胡嘉麟於
      原審審理中翻異前詞，即逕認其上開偵查中之證述不可採
      信。而比較證人胡嘉麟於偵查中及原審審理中證述時之背
      景、環境可知，證人胡嘉麟於偵查中係主動至警局說明後
      ，同意前往檢察署接受偵訊，其間尚無機會與他人商談本
      案，亦無受強制到場應訊之情事，應較能本於所經歷之事
      實為具有任意性之證述；證人胡嘉麟於原審審理中，第一
      次則經合法傳訊未到庭，第二次始到庭為上開證述，經原
      審審判長訊問伊何以知道須到庭作證時，復先諉稱係借寄
      戶籍之友人告知，後始證稱係經被告之弟轉知始到庭作證
      等語（見原審卷第二宗第七頁反面），足認證人胡嘉麟於
      原審審理中，係因受有壓力而故為有利於被告之證述，以
      迴護被告之可能。再衡酌證人胡嘉麟除與被告間並無嫌隙
      外，亦再三陳明伊不會隨便誣賴被告販毒等語（見原審卷
      第二宗第七頁反面至第八頁），應認證人胡嘉麟尚不致僅
      因緊張等因素，即於偵查中誣指被告上開犯行；況證人胡
      嘉麟於偵查中雖曾證述被告上開販賣安非他命犯行，然伊
      就檢察官同案所偵辦之被告之弟蘇信華所涉販毒情事，則
      始終堅稱伊未向蘇信華購買毒品等語明確（見偵查卷第一
      宗第三十五頁），足認證人胡嘉麟於偵查中尚無可能為配
      合檢警辦案隨意指述他人，其上開證述應係本於親身經歷
      之事實無疑。反觀證人胡嘉麟於原審審理中證稱九十八年
      六月二十三日係向被告借款乙事，與被告所自承當日曾為
      證人胡嘉麟調得安非他命之情形亦屬有別，亦可見證人胡
      嘉麟於原審審理中所述，確有為迴護被告而避重就輕之情
      形。且經原審依職權勘驗證人胡嘉麟偵訊過程之錄影光碟
      結果：該次訊問過程為一問一答，檢察官之問題清楚明確
      ，證人胡嘉麟應訊時亦神態清醒，並能針對檢察官提問之
      問題清楚陳述等情，有原審勘驗筆錄一份可資參照（見原
      審卷第二宗第十八頁至第二十三頁反面），益徵證人胡嘉
      麟於偵查中之證述並無受到誘導、脅迫或其他情事，而係
      出於其自由意志無訛；再參以檢察官於過程中全程大部分
      係以臺語訊問證人胡嘉麟，亦有前引勘驗筆錄可稽，並無
      證人胡嘉麟於原審審理中所述檢察官以國語詢問，伊聽不
      懂意思之情事，益見證人胡嘉麟於偵查中之上開證述，反
      較其於原審審理中之證述更堪採信，而無缺乏憑信性之問
      題至明。
    3.依臺南地院九十八年五月七日０九八年聲監字第０００二
      一五號、九十八年六月一日０九八年聲監續字第０００二
      九九號通訊監察書核准對被告使用之門號0000000
      000號行動電話進行通訊監察之結果，甲○○確曾於九
      十八年六月六日晚上十時三十六分許、同年月十日凌晨一
      時十五分許、同年月十四日下午三時二十三分許及同年月
      十七日晚間十一時五十一分許以門號000000000
      0號行動電話向被告表示「借二千」或「借一千」，隨後
      即聯繫相約見面。胡嘉麟亦曾於九十八年六月二十三日晚
      上七時三十二分許，以門號0000000000號行動
      電話向被告表示「不先拿一千來借一下」等情，有前揭通
      訊監察書及通訊監察譯文附卷可稽（見警卷第五十四至五
      十七頁、第六十頁，原審卷第一宗第十七至十九頁）。該
      等通訊內容中雖未顯現有甲○○、胡嘉麟清楚表示欲向被
      告購買毒品之字句，然因毒品交易向為檢警嚴加查緝之行
      為，毒品交易者間原多以暗語互為聯繫，鮮有明示毒品交
      易內容之情形；且其中就甲○○與被告間對話前後內容推
      敲可知，甲○○與被告通話表明「借二千」或「借一千」
      後，雖均約定見面，卻不欲於電話中約明見面地點，而以
      「一樣啦你來這邊」、「可以過去了喔」、「來你常找我
      這裡」、「我慢慢騎你出來外面」等語代替，衡情顯非單
      純之款項借貸情形。胡嘉麟與被告通話表示「借一千」時
      ，亦僅一再表明「一千」之重點，而無通常朋友間相借貸
      略敘緣由之情形，足認被告與甲○○、胡嘉麟均係為逃避
      查緝，而以暗語與被告相約見面購買毒品無疑。是證人甲
      ○○、胡嘉麟證述伊係以電話與被告聯繫表示欲借錢之方
      式，向被告購買毒品等語，並無悖於事理，且確有上開通
      訊監察譯文可資佐證，更堪採信。再參酌甲○○、胡嘉麟
      均業因施用第二級毒品犯行經本院裁定送觀察、勒戒乙節
      ，分別有甲○○、胡嘉麟之臺灣高等法院被告前案紀錄表
      各一份在卷可參（見原審卷第一宗第一百五十五頁、第一
      百五十八頁），亦足見甲○○、胡嘉麟確有向被告購買安
      非他命以供施用之需求無訛，益徵甲○○、胡嘉麟上開證
      述內容，應屬非虛，被告上開販賣安非他命予甲○○、胡
      嘉麟之事實，更堪認定。
    4.毒品危害防制條例所規定之販賣毒品罪，雖未明示「營利
      之意圖」為其犯罪構成要件，然「販賣」一語，在文義解
      釋上當然已寓含有買賤賣貴，而從中取利之意思存在，且
      從商業交易原理與一般社會觀念而言，販賣行為在通常情
      形下，仍係以牟取利益為其活動之主要誘因與目的；衡以
      毒品之非法交易向為政府查禁森嚴且重罰不寬貸之行為，
      為一般民眾普遍認知之事，倘非有利可圖，絕無平白甘冒
      被查緝重罰之高度風險，而單純代無深切交情之人購買毒
      品之理。又販賣毒品非可公然為之，亦無公定價格，容易
      分裝並增減份量，而每次買賣之價量，可能隨時依雙方關
      係深淺、資力、需求量及對行情之認知、來源是否充裕、
      查緝是否嚴緊、購買者被查獲時供述購買對象之可能風險
      之評估等，而異其標準，非可一概論之，是販賣毒品之利
      得除被告坦承犯行或價量俱臻明確外，委難察得其交易實
      情，然販賣者從價差或量差中牟利之方式雖異，惟其販賣
      行為在意圖營利則屬同一；從而，舉凡有償交易，除足以
      反證其確係另基於某種非圖利本意之關係外，通常尚難因
      無法查悉其販入價格，做為是否高價賣出之比較，諉以無
      營利之意思而阻卻販賣犯行之追訴。本件被告如上所述既
      曾向甲○○、胡嘉麟收取金錢及交付毒品，其行為外觀上
      已具有販賣犯行之要件，對被告而言應極具風險性，而其
      與甲○○、胡嘉麟復無深刻交情或其他密切關係，甲○○
      、胡嘉麟又均未證稱有購得毒品後分被告施用之情形，應
      認被告若未能從中獲取利潤，當無多次出面代甲○○、胡
      嘉麟購入毒品，而以原價轉讓安非他命予甲○○、胡嘉麟
      之可能，足認被告販入之價格當較其出售之價格為低，而
      有從中賺取買賣價差牟利之意圖及事實，應屬合理認定；
      至被告雖另有無償交付安非他命予證人李冠德及幫助胡嘉
      麟施用安非他命之情形，惟此或係基於其與證人李冠德間
      之特殊交誼，或係渠等間另有約定，或係基於「罪疑唯輕
      」之原則所為之認定，與被告販賣毒品予甲○○、胡嘉麟
      乙事未必相同，且無償交付毒品一舉，與被告向他人收取
      金錢並交付毒品之情形更屬迥異，自難僅以被告曾無償交
      付安非他命予其友人施用，及幫助胡嘉麟施用安非他命一
      次，即逕認被告無販賣毒品予證人甲○○、胡嘉麟牟利之
      情形。況倘被告未販售上開毒品從中牟利，當亦無耗費諸
      多時、力以電話聯繫而轉售上開毒品予甲○○、胡嘉麟之
      閒情，堪認被告上開所為，必有從中賺取買賣價差牟利之
      事實，且合於證人甲○○、胡嘉麟證述係向被告購買安非
      他命之情節，更足徵被告主觀上確有賺取價差以為營利之
      不法意圖。
    5.被告雖辯稱：甲○○、胡嘉麟與伊係合資向「大胖」或「
      彬仔」購買安非他命，因伊與「大胖」及「彬仔」較熟識
      ，故均係伊出面向「大胖」或「彬仔」購買安非他命，購
      回毒品後再與甲○○或胡嘉麟平分施用云云，惟除被告無
      可能甘冒遭認定為販毒之高度風險出面為甲○○、胡嘉麟
      購入毒品，業如前述外，苟被告所辯屬實，被告接獲甲○
      ○或胡嘉麟之電話後，應有撥打「大胖」或「彬仔」行動
      電話以購買安非他命之情事，始屬相當，然經原審依職權
      調閱被告持用之門號0000000000號行動電話於
      九十八年六、七月間之通聯紀錄結果，被告於附表編號一
      至五所示之日期接獲甲○○或胡嘉麟撥打表示欲購毒之電
      話後，均無如被告所述有撥打綽號「大胖」或「彬仔」持
      用之門號0000000000號、000000000
      0號行動電話以調取毒品之情形（見原審卷第一宗第一百
      二十三頁、第一百二十七至一百二十九頁、第一百三十一
      頁、第一百三十三頁及第一百四十頁），足徵被告辯稱係
      代甲○○、胡嘉麟向藥頭購買安非他命乙事，無非飾卸之
      詞，顯不足採。況若如被告所述係與甲○○、胡嘉麟合資
      購買毒品後平分施用，則甲○○、胡嘉麟理應先與被告商
      量是否有意願合資、合資之金額等細節，合資購買後復須
      一同平分所購毒品，實以相約見面洽談之方式較為便利，
      斷無在電話中逕行表示「一千」或「二千」，增加渠等間
      因電話遭通訊監察而為警查緝可能之必要，益徵被告所辯
      亦與常理相違，無以憑採。
    6.選任辯護人另辯稱：(1)甲○○撥打電話予被告後，並非可
      馬上向被告取得毒品，而須等十、二十分鐘後才到被告住
      處，因被告沒有毒品，須去向上手調毒品，因為被告與藥
      頭熟識，可以獲得較多的量，被告並未從中獲取金錢上之
      利益；(2)胡嘉麟證述反覆，且胡嘉麟證稱被告尚欠伊三千
      元，若胡嘉麟與被告間確有買賣毒品情事，上開債務應早
      已以購毒金額扣抵，足見被告確僅係代胡嘉麟購買毒品云
      云。惟販賣毒品者之販毒型態本屬多元，且亦與其他商品
      交易一般有大盤、中盤、小盤或零星買賣之分，是被告既
      如前述有償交付毒品從中取利之事實，無論被告係儲放毒
      品供販賣或接獲購毒者電話後再向其毒品來源取得毒品售
      出，均無礙於其販毒犯行之成立，自不待言。再胡嘉麟於
      偵查及原審審理中之證述固屬有異，然其於偵查中明確結
      證稱曾於九十八年六月二十三日向被告購買安非他命之證
      述係屬可採，於原審審理中翻異前詞迴護被告等情，業如
      前述，尚無因證述反覆不一不足憑採之情形；另被告與胡
      嘉麟間之民事債務關係與被告是否販賣安非他命予胡嘉麟
      係屬二事，苟被告與胡嘉麟不知或不欲以被告積欠之債務
      抵償胡嘉麟向被告購買安非他命之金額，即非無在胡嘉麟
      付款向被告購買安非他命之際，被告仍積欠胡嘉麟款項之
      可能，自無從僅以胡嘉麟證述被告積欠伊款項，即認胡嘉
      麟不可能向被告購買安非他命，而遽為對被告有利之認定
      ，其理至明。
    7.證人羅富男於本院審理時，選任辯護人詰問：「你在九十
      八年五、六月間，是否曾經跟甲○○一起到被告家中，拿
      過或合資購買安非他也命？」。答稱：「是甲○○向我借
      錢，他說要找他朋友，我才跟他一起去被告家，後來我看
      甲○○和被告一起拿錢出來，之後他們就（在）被告家門
      口了，我不曾和甲○○合資購買毒品」。經提示甲○○原
      審筆錄後，又改稱：「甲○○六月六日在打麻將，他要我
      到被告家中拿錢，他向被告借二千元」。『（甲○○在原
      審稱「六月十四日是我和羅富男一起到被告家中拿安非他
      命」，你們二人並當場交一千元給被告，是否實在？）不
      實在，甲○○和被告二人各拿五百元出來，之後他們二人
      就出去外面，我不知道他們在做什麼」。「甲○○在偵訊
      中稱六月十日凌晨一時許你和甲○○一起向被告購買安非
      他命，是否實在？不實在，當天我在工作，在開車」等語
      ；本院依職權詰以：「你和甲○○一起去被告家中幾次？
      ）二、三次，但我不知道到被告家是為了什麼事，我問甲
      ○○，他也不說」。「（六月六日你有沒有到被告家中？
      ）忘記了」。「（六月十日你有沒有到被告家中？）沒有
      」。「（六月十四日你有沒有到被告家中？）有，但我在
      被告家門外，沒有進去」等語。被告則附和證人羅富男證
      述，供稱羅富男到伊家中，是要向伊拿錢，因為甲○○向
      伊借二千元等語（見本院卷第六十二頁反面至六十三頁反
      面）。但查，甲○○果向羅富男借錢，羅富男直接交付即
      可，斷無陪同甲○○到被告家中拿錢之理。且就羅富男為
      何向被告借錢一節，證人甲○○於本院結證稱係因當時其
      在照顧小孩，而非如羅富男所證述之係在打麻將。又羅富
      男不可能毫無事由到被告家中，且到被告家中又不進入被
      告家中之理，矧毒品之非法交易向為政府查禁森嚴且重罰
      不寬貸之行為，販賣毒品非可公然為之，若非羅富男與甲
      ○○於九十八年六月十四日合資向被告購買毒品，甲○○
      斷無可能由羅富男陪同前往被告住處，增加他人知悉而被
      查獲之風險之理。足認證人羅富男之證述，顯係迴護被告
      之詞，不足採信。益徵證人甲○○證稱和羅富男合資購買
      毒品，合乎經驗法則，應屬可採。證人羅富男有偽證之嫌
      （俟本案判決確定後，另移送檢察官依法偵辦），其證言
      自不足為被告有利之認定。
    8.綜上所述，本件事證已臻明確，被告上開販賣安非他命予
      證人甲○○、胡嘉麟之犯行，亦堪予認定。
二、按行為後法律有變更者，應比較修正前後之法律，依刑法第
    二條定其究應適用新法或舊法。關於新舊法之比較適用，如
    有法定減輕或免除其刑之規定者，應先於法定刑之輕重而為
    比較適用。查被告行為後，毒品危害防制條例於九十八年五
    月二十日修正公布，於同年五月二十二日生效，其中第四條
    第二項修正前規定：「製造、運輸、販賣第二級毒品者，處
    無期徒刑或七年以上有期徒刑，得併科新臺幣七百萬元以下
    罰金。」；修正為：「製造、運輸、販賣第二級毒品者，處
    無期徒刑或七年以上有期徒刑，得併科新臺幣一千萬元以下
    罰金。」。因修正後得併科罰金部分之金額高於修正前。依
    刑法第二條第一項規定，比較上開行為時及裁判時法，自以
    適用九十八年五月二十二日修正施行前之毒品危害防制條例
    第四條第二項之規定，較有利於被告。
三、核被告幫助胡嘉麟施用安非他命之行為，係犯刑法第三十條
    第一項、修正前毒品危害防制條例第十條第二項之幫助施用
    第二級毒品罪。公訴意旨認係犯毒品危害防制條例第四條第
    二項之販賣第二級毒品罪，尚有未合；惟檢察官起訴之事實
    與上開本院認定之事實，其社會事實均相同，起訴法條應予
    變更。被告所為如附表編號一至五之各次販賣安非他命予證
    人甲○○、胡嘉麟之行為，係各係犯修正前毒品危害防制條
    例第四條第二項之販賣第二級毒品罪。被告幫助施用安非他
    命或販賣安非他命前持有安非他命（未達二十公克以上）之
    低度行為，分別為其幫助施用安非他命或販賣安非他命之高
    度行為所吸收，均不另論罪。被告幫助胡嘉麟施用安非他命
    之行為，應依刑法第三十條第二項之規定，減輕其刑。被告
    一次幫助施用安非他命及五次販賣安非他命之犯行間，犯意
    各別，行為殊異，應予分論併罰。
四、毒品危害防制條例第十九條第一項有關沒收因犯罪所得財物
    之規定，係採義務沒收主義，故販賣毒品所得金錢，如能認
    定確係販賣毒品所得款項，應宣告沒收，不以當場搜獲扣押
    者為限，但因其並無「不問屬於犯人與否，沒收之」之特別
    規定，自仍以沒收物屬於犯人所有者為限，始得依該規定予
    以沒收，而上開規定另稱「追徵其價額」者，必限於所沒收
    之物，為金錢以外其他財物而無法沒收時，始應追徵其價額
    ，使其繳納與原物相當價額，如所得財物為金錢而無法沒收
    時，應以其財產抵償之，而不發生追徵價額問題（最高法院
    九十三年度臺上字第一二一八、二六七０、二七四三號及九
    十六年度臺上字第二三三一號判決意旨參照）。被告以如附
    表編號一至五所示金額之價格，分別販賣安非他命予甲○○
    共計四次、胡嘉麟一次，其販賣毒品所得合計為七千元，揆
    諸前揭判決意旨，上開販賣毒品所得之七千元雖未經扣案，
    均應依修正前毒品危害防制條例第十九條第一項規定併宣告
    沒收之，如全部或一部不能沒收時，則應以其財產抵償之。
    扣案之ＳＯＮＹ廠牌行動電話手機一支及門號000000
    0000號行動電話ＳＩＭ卡一張，則均為被告所有，業據
    被告供述明確（見原審卷第二宗第二十七頁反面），且上開
    物品係供被告本件販賣安非他命所用之物，應併依修正前毒
    品危害防制條例第十九條第一項規定宣告沒收之。另扣案之
    電子磅秤一臺，為被告所有，且係供被告與胡嘉麟合資購得
    安非他命後分裝安非他命所用，業據被告陳明在卷（見原審
    卷第二宗第二十七頁反面），應依刑法第三十八條第一項第
    二款宣告沒收。至吸食器一組，固為被告所有，但與本案無
    關，應由檢察官另行處理，爰不另為沒收之宣告，附此敘明
    。
參、撤銷改判部分
    原審就如附表編號六部分，以被告犯罪不能證明，諭知無罪
    之判決，固非無見；檢察官上訴意旨略以：被告有於九十八
    年七月七日交付毒品安非他命予胡嘉麟，除證人胡嘉麟分別
    於警詢及偵查中均為一致證述外，復經被告於原審審理中坦
    承不諱，且經原審引為兩造不爭執之事項中第三點，足認證
    人胡嘉麟上開證述並非無據。證人胡嘉麟亦於原審證稱其自
    九十八年七月七日晚上八時許後，迄於同年月十日為警採尿
    送驗前，並無再向其他人購買安非他命。本件復有胡嘉麟九
    十八年七月十日之採尿編號對照表及長榮大學出具之確認報
    告在卷可資佐證，堪認被告之供述與證人胡嘉麟之證述內容
    並非毫無補強證據可佐信屬實。又販毒者為避免遭警鎖定查
    緝、其所使用之聯繫方式乃經常更換或互為輪用，反之，購
    毒者亦經常使用不同門號手機或一般室內電話與販毒者聯繫
    購毒事宜，此均為一般人所得認知之事理。原審徒以被告持
    用之門號0000000000號行動電話，與證人胡嘉麟
    持用之0000000000號行動電話，於九十八年七月
    七日間並未見有通聯情形，遽予排除證人上開明確之證述，
    實嫌速斷，原判決此部分諭知無罪，顯有未當，應予撤銷改
    判等語。本院查：被告對於九十八年七月七日晚上八時許交
    付安非他命一小包予胡嘉麟之事實，固於原審及本院時供承
    不諱；惟被告供稱係與胡嘉麟共同出資購買安非他命，俟購
    得安非他命後再分裝予胡嘉麟使用，核與證人胡嘉麟於證稱
    係以一千元向被告購買，並不相同；被告持用之門號000
    0000000號行動電話於九十八年七月七日之通聯紀錄
    中，亦無與證人胡嘉麟持用之門號0000000000號
    行動電話聯繫之紀錄，是除證人胡嘉麟之證述外，並無任何
    直接證據可資證明胡嘉麟於上開時地確係向被告購買安非他
    命，更無從擔保證人胡嘉麟上開證述之真實性。又被告固有
    如附表編號五之販賣安非他命予胡嘉麟一次之行為，但不得
    據以推論被告於九十八年七月七日亦有販賣安非他命予胡嘉
    麟。證人胡嘉麟於原審證稱其自九十八年七月七日晚上八時
    許後，迄於同年月十日為警採尿送驗前，並無再向其他人購
    買安非他命；證人胡嘉麟九十八年七月十日之採尿編號對照
    表及長榮大學出具之確認報告等情，固能證明被告有交付安
    非他命予胡嘉麟，及胡嘉麟確有施用安非他命之行為，亦均
    不足據以推論被告於九十八年七月七日係販賣毒品予胡嘉麟
    。又販毒者為避免遭警鎖定查緝、其所使用之聯繫方式（包
    含持用之門號與手機）乃經常更換或互為輪用，反之，購毒
    者亦經常使用不同門號手機或一般室內電話與販毒者聯繫購
    毒事宜，此固均為一般人所得認知之事理。原審以被告持用
    之門號0000000000號行動電話，與證人胡嘉麟持
    用之0000000000號行動電話，於九十八年七月七
    日間並未見有通聯情形，依「罪疑唯輕」之原則，而排除證
    人胡嘉麟證述被告有此次販賣安非他命犯行，固無不合；惟
    被告幫助胡嘉麟施用安非他命之行為，應係構成刑法第三十
    條第一項、毒品危害防制條例第十條第二項之幫助施用第二
    級毒品罪，檢察官上訴意旨指摘原判決就此部分諭知被告無
    罪，為有理由，本院自應予撤銷改判。爰審酌被告本身亦曾
    施用毒品，應深知毒品對人體危害之鉅，詎猶不思警醒，竟
    幫助施用安非他命，所為均戕害他人身體健康，惟其幫助施
    用安非他命之行為僅有一次，危害社會治安尚非重大，犯後
    已承認部分犯行，暨其學歷、職業、家庭狀況等一切情狀，
    量處如主文第二項所示之刑，並諭知易科罰金之折算標準，
    以資懲儆。扣案之電子磅秤壹臺，係被告所有且係與胡嘉麟
    合資購得安非他命後，供分裝安非他命所用之物，應依刑法
    第三十八條第一項第二款之規定諭知沒收。
肆、上訴駁回部分
    原審比較說明上開法律之修正，並以被告於如附表編號一至
    五所示之時、地，以如附表編號一至五所示之價格，販賣第
    二級毒品安非他命予如附表所示之人牟利，犯罪事證明確，
    適用修正前毒品危害防制條例第四條第二項、第十九條第一
    項，刑法第十一條前段、第五十一條第五款之規定。並審酌
    被告之教育程度、職業，年輕力盛，肢體健全，不思勞動獲
    取報酬竟販賣毒品牟利，販賣毒品之數量、次數，對國人身
    心及社會治安之危害，犯後猶飾詞狡辯態度惡劣，徒費司法
    資源等一切情狀，分別量處如附表編號一至五所示之刑，並
    定其應執行之刑。且說明被告犯毒品危害防制條例第四條第
    二項之罪，其供犯罪所得之財物，均沒收之，如全部或一部
    不能沒收時，追徵其價額或以其財產抵償之，毒品危害防制
    條例第十九條第一項定有明文。此規定係採義務沒收主義，
    凡供犯罪所用或因犯罪所得之財物，且屬犯人所有者，均應
    宣告沒收，不以當場搜獲扣押為限。就本件如附表編號一至
    五所示犯罪事實部分，被告販賣第二級毒品安非他命之所得
    合計為七千元應依上開規定宣告沒收之，如全部或一部不能
    沒收時，以其財產抵償之。另就扣案之ＳＯＮＹ牌行動電話
    壹支及門號0000000號話ＳＩＭ卡壹張，應依毒品危
    害防制條例第十九條第一項之規定沒收之。核其認事用法均
    無違誤，量刑部分亦屬適當。被告上訴意旨略以：(一)胡嘉麟
    於偵查中之證述，檢察官並未告以得拒絕證言，所踐行之訴
    訟程存有瑕疵，應屬違背法定程序所取得之證據。原判決理
    由未說明有刑事訴訟法第一百五十八條之四所定該證據有無
    證據能力之理由。且胡嘉麟之陳述前後矛盾顯有瑕疵，原判
    決遽而引用為被告犯罪事實之基礎，有理由不備之違法。
    (二)甲○○之陳述前後矛盾，原判決採用甲○○有瑕疵之證言
    作為被告犯如附表編號一至四之證據，採證顯有未合。又未
    盡其調查義務傳喚證人羅富男釐清本案，顯違最高法院九十
    四年度臺上字第四四０五號判決意旨，亦有應於審判期日調
    查之證據未予調查之違誤。且認定被告有「販賣」營利意圖
    之理由不備。自應予撤銷改判等語。本院查：(一)按被告以外
    之人於審判外之陳述，雖不符前四條之規定，而經當事人於
    審判程序同意作為證據，法院審酌該言詞陳述或書面陳述作
    成時之情況，認為適當者，亦得為證據。當事人、代理人或
    辯護人於法院調查證據時，知有第一百五十九條第一項不得
    為證據之情形，而未於言詞辯論終結前聲明異議者，視為有
    前項之同意。刑事訴訟法第一百五十九條之五定有明文。原
    審於九十八年十月二十七日勘驗證人胡嘉麟九十八年七月十
    日偵查中之偵訊光碟（見原審卷第二宗第十八頁至第二十三
    頁反面）。被告及其辯護人對於檢察官漏未依刑事訴訟法第
    一百八十一條之規定，告知證人胡嘉麟得拒絕證言之瑕疵，
    自知之甚詳；但審判長於同日訊問被告及選任辯護人對證人
    胡嘉麟於警詢、偵查及原審之證述，有何意見？被告及選任
    辯護人均答稱沒有意見（見原審卷第二宗第二十四頁）。原
    判決依前揭規定，認胡嘉麟偵查中之證言，有證據能力，自
    無不合。又衡酌販賣第一、二級毒品案件，其犯罪嚴重影響
    社會治安，尚不得僅因上開輕微瑕疵，即認證人胡嘉霖之證
    述無證據能力，而忽視重大公共利益之維護；況證人胡嘉霖
    所涉及者，僅為施用第二級毒品罪，其自為警查獲後迄偵查
    中均坦承犯行，則證人胡嘉霖既係對自己已認罪之犯行作證
    ，雖檢察官漏未告知得拒絕證言之權利，然並未侵害胡嘉麟
    不自證己罪之權利，而上訴人之訴訟權亦未因此受有侵害，
    且本案上訴人所涉犯行，對社會安全秩序之破壞甚鉅，證人
    胡嘉麟之證述對公益之維護實具重要性，是基於權衡原則，
    應認證人胡嘉麟於偵查中之證述均有證據能力，已如前述。
    原判決已於理由說明胡嘉麟之證述，可採之理由，所為論述
    ，並未違背經驗法則，自不容妄加指摘。(二)原審就甲○○於
    警詢、偵查、審理中前後證述不符部分，已詳細說明其採證
    之理由。且依據臺南地院核發之通訊監察書核准對被告使用
    之門號0000000000號行動電話進行通訊監察及通
    訊監察譯文為補強證據，並參酌證人甲○○業因施用第二級
    毒品犯行經本院裁定送觀察、勒戒，應可避免其嫁禍被告而
    虛偽陳述，足認證人甲○○之陳述，確為真實。復詳盡說明
    被告有「販賣」毒品營利意圖之理由，已如前述。所為論述
    ，亦未違背證據法則及經驗法則，並無判決理由不備之違誤
    。上訴意旨妄加指摘，亦非可採。檢察官、被告及選任辯護
    人於原審並未聲請訊問證人羅富男，原審以被告犯行事證明
    確，堪予認定，未依職權傳訊羅富男，亦無不合。又羅富男
    於本院之證述，顯然違背經驗法則，並不足資為被告未販賣
    毒品之有利證據，已如前述。被告上訴意旨猶執陳詞，否認
    犯罪；為無理由，應予駁回。
伍、上開撤銷改判部分與上訴駁回部分，及被告所犯轉讓第二級
    毒品所處有期徒刑八月（業據被告撤回上訴確定，應由本院
    另移送執行），俟確定後，應由檢察官另行聲請定其應執行
    刑。
陸、據上論結，應依刑事訴訟法第三百六十八條、三百六十九條
    第一項前段、第三百六十四條、第二百九十九條第一項前段
    、第三百條、修正前毒品危害防制條例第十條第二項、刑法
    第十一條前段、第二條第一項、第三十條第一、二項、第四
    十一條、第三十八條第一項第二款，判決如主文。
本案經檢察官謝錫和到庭執行職務。
中    華    民    國    99    年    3     月    17    日
                  刑事第二庭    審判長法  官  葉居正
                                      法  官  洪碧雀
                                      法  官  陳春長
以上正本證明與原本無異。
幫助施用第二級毒品部分被告不得上訴。
其餘部分，如不服本判決應於收受送達後10日內向本院提出上訴
書狀，其未敘述上訴理由者，並得於提起上訴後10日內向本院補
提理由書（均須按他造當事人之人數附繕本）「切勿逕送上級法
院」。
                                      書記官  林宛妮
中    華    民    國    99    年    3     月    17    日
附表：
┌─┬───┬────┬─────┬───────────┬────┬───┬─────────┐
│編│對象  │時間    │地點      │方式                  │標的、數│所得金│宣告刑            │
│號│      │        │          │（金額單位均為新臺幣）│量      │額（新│                  │
│  │      │        │          │                      │        │臺幣）│                  │
├─┼───┼────┼─────┼───────────┼────┼───┼─────────┤
│1 │甲○○│民國98年│丙○○位於│由甲○○於98年6月6日晚│安非他命│2,000 │丙○○販賣第二級毒│
│  │      │6月6日晚│臺南縣善化│間10時36分許起，以其使│1小包（ │元    │品，處有期徒刑柒年│
│  │      │間10時49│鎮嘉南里茄│用之門號0000000000號行│重量不詳│      │拾月；販賣毒品所得│
│  │      │分許後之│拔105號住 │動電話，與丙○○使用之│）      │      │新臺幣貳仟元沒收之│
│  │      │同日晚間│處外      │門號0000000000號行動電│        │      │，如全部或一部不能│
│  │      │某時    │          │話聯繫，以要向丙○○借│        │      │沒收時，以其財產抵│
│  │      │        │          │2,000元之暗語表示欲購 │        │      │償之，扣案SONY廠牌│
│  │      │        │          │買安非他命，嗣由丙○○│        │      │行動電話手機壹支及│
│  │      │        │          │於左述時間，在左述地點│        │      │門號0000000│
│  │      │        │          │收受右述款項，並將價值│        │      │三五七號行動電話  │
│  │      │        │          │2,000元之安非他命交付 │        │      │SIM卡壹張均沒收之 │
│  │      │        │          │予甲○○之友人乙○○。│        │      │。                │
├─┼───┼────┼─────┼───────────┼────┼───┼─────────┤
│2 │同上  │98年6月 │同上      │由甲○○於98年6月10日 │安非他命│同上  │丙○○販賣第二級毒│
│  │      │10日凌晨│          │凌晨1時15分許起，以其 │1小包（ │      │品，處有期徒刑柒年│
│  │      │1時21分 │          │使用之門號0000000000號│重量不詳│      │拾月；販賣毒品所得│
│  │      │許後之同│          │行動電話，與丙○○使用│）      │      │新臺幣貳仟元沒收之│
│  │      │日凌晨某│          │之門號0000000000號行動│        │      │，如全部或一部不能│
│  │      │時      │          │電話聯繫，以要向丙○○│        │      │沒收時，以其財產抵│
│  │      │        │          │借2,000元之暗語表示欲 │        │      │償之，扣案SONY廠牌│
│  │      │        │          │購買安非他命，嗣由蘇信│        │      │行動電話手機壹支及│
│  │      │        │          │雄於左述時間，在左述地│        │      │門號0000000│
│  │      │        │          │點收受右述款項，並將價│        │      │三五七號行動電話  │
│  │      │        │          │值2,000元之安非他命交 │        │      │SIM卡壹張均沒收之 │
│  │      │        │          │付予甲○○。          │        │      │。                │
├─┼───┼────┼─────┼───────────┼────┼───┼─────────┤
│3 │同上  │98年6月 │同上      │由甲○○於98年6月14日 │安非他命│1,000 │丙○○販賣第二級毒│
│  │（與羅│14日下午│          │下午3時23分許起，以其 │1小包（ │元    │品，處有期徒刑柒年│
│  │富男合│3時44分 │          │使用之門號0000000000號│重量不詳│      │拾月；販賣毒品所得│
│  │資）  │許後之同│          │行動電話，與丙○○使用│）      │      │新臺幣壹仟元沒收之│
│  │      │日下午某│          │之門號0000000000號行動│        │      │，如全部或一部不能│
│  │      │時      │          │電話聯繫，以要向丙○○│        │      │沒收時，以其財產抵│
│  │      │        │          │借1,000元之暗語表示欲 │        │      │償之，扣案SONY廠牌│
│  │      │        │          │購買安非他命，嗣由蘇信│        │      │行動電話手機壹支及│
│  │      │        │          │雄於左述時間，在左述地│        │      │門號0000000│
│  │      │        │          │點收受右述款項，並將價│        │      │三五七號行動電話  │
│  │      │        │          │值1,000元之安非他命交 │        │      │SIM卡壹張均沒收之 │
│  │      │        │          │付予甲○○及乙○○。  │        │      │。                │
├─┼───┼────┼─────┼───────────┼────┼───┼─────────┤
│4 │同上  │98年6月 │同上      │由甲○○於98年6月17日 │安非他命│同上  │丙○○販賣第二級毒│
│  │      │17日晚間│          │晚間11時51分許起，以其│1小包（ │      │品，處有期徒刑柒年│
│  │      │11時51分│          │使用之門號0000000000號│重量不詳│      │拾月；販賣毒品所得│
│  │      │許後之同│          │行動電話，與丙○○使用│）      │      │新臺幣壹仟元沒收之│
│  │      │日晚間某│          │之門號0000000000號行動│        │      │，如全部或一部不能│
│  │      │時      │          │電話聯繫，以要向丙○○│        │      │沒收時，以其財產抵│
│  │      │        │          │借1,000元之暗語表示欲 │        │      │償之，扣案SONY廠牌│
│  │      │        │          │購買安非他命，嗣由蘇信│        │      │行動電話手機壹支及│
│  │      │        │          │雄於左述時間，在左述地│        │      │門號0000000│
│  │      │        │          │點收受右述款項，並將價│        │      │三五七號行動電話  │
│  │      │        │          │值1,000元之安非他命交 │        │      │SIM卡壹張均沒收之 │
│  │      │        │          │付予甲○○。          │        │      │。                │
├─┼───┼────┼─────┼───────────┼────┼───┼─────────┤
│5 │胡嘉麟│98年6月 │同上      │由胡嘉麟於98年6月23日 │安非他命│同上  │丙○○販賣第二級毒│
│  │      │23日晚間│          │晚間7時32分許起，以其 │1小包（ │      │品，處有期徒刑柒年│
│  │      │7時32分 │          │使用之門號0000000000號│重量不詳│      │拾月；販賣毒品所得│
│  │      │許後之同│          │行動電話，與丙○○使用│）      │      │新臺幣壹仟元沒收之│
│  │      │日晚間某│          │之門號0000000000號行動│        │      │，如全部或一部不能│
│  │      │時      │          │電話聯繫，以要向丙○○│        │      │沒收時，以其財產抵│
│  │      │        │          │借1,000元之暗語表示欲 │        │      │償之，扣案SONY廠牌│
│  │      │        │          │購買安非他命，嗣由蘇信│        │      │行動電話手機壹支及│
│  │      │        │          │雄於左述時間，在左述地│        │      │門號0000000│
│  │      │        │          │點收受右述款項，並將價│        │      │三五七號行動電話  │
│  │      │        │          │值1,000元之安非他命交 │        │      │SIM卡壹張均沒收之 │
│  │      │        │          │付予胡嘉麟。          │        │      │。                │
├─┼───┼────┼─────┼───────────┼────┼───┼─────────┤
│6 │胡嘉麟│98年7月 │同上      │丙○○於98年7月7日晚上│安非他命│      │丙○○幫助施用第二│
│  │      │7日晚上 │          │8時許，將其與胡嘉麟各 │1小包（ │      │級毒品，處有期徒刑│
│  │      │八時許  │          │以新臺幣一千元合資購得│重量不詳│      │肆月；如易科罰金，│
│  │      │        │          │之安非他命以磅秤分裝後│）      │      │以新臺幣壹仟元折算│
│  │      │        │          │，將安非他命一小包交付│        │      │壹日；扣案之電子磅│
│  │      │        │          │胡嘉麟，幫助胡嘉麟施用│        │      │秤壹臺沒收。      │
│  │      │        │          │安非他命。            │        │      │                  │
│  │      │        │          │                      │        │      │                  │
│  │      │        │          │                      │        │      │                  │
│  │      │        │          │                      │        │      │                  │
│  │      │        │          │                      │        │      │                  │
│  │      │        │          │                      │        │      │                  │
│  │      │        │          │                      │        │      │                  │
│  │      │        │          │                      │        │      │                  │
│  │      │        │          │                      │        │      │                  │
│  │      │        │          │                      │        │      │                  │
└─┴───┴────┴─────┴───────────┴────┴───┴─────────┘
修正前毒品危害防制條例第四條第二項
製造、運輸、販賣第二級毒品者，處無期徒刑或七年以上有期徒
刑，得併科新臺幣七佰萬元以下罰金。
毒品危害防制條例第十條第二項
施用第二級毒品者，處 3 年以下有期徒刑。

司法院資訊處製作；財團法人民間司法改革基金會備份。
